臺灣臺中地方法院民事裁定　　　　　　　96年度財管字第89號
聲　請　人　合作金庫商業銀行股份有限公司
法定代理人　丙○○
代　理　人　丁○○
相　對　人　王叔鈴
上列聲請人聲請選任被繼承人乙○○遺產管理人事件，本院裁定
如下：
    主  文
選任王叔鈴（女、民國○○○年○○月○日生、身分證統一編號
：Ｚ000000000號）為被繼承人乙○○（男、民國○○
年○月○○○日生、身分證統一編號：Ｚ000000000號
、生前住臺中縣神岡鄉○○路四十九號、於民國九十六年一月二
十五日死亡）之遺產管理人。
准對被繼承人乙○○之繼承人為承認繼承之公示催告。
被繼承人乙○○之繼承人，應自前項公示催告最後登載新聞紙之
日起，壹年內承認繼承，上述期限屆滿，無繼承人承認繼承時，
被繼承人之遺產，於清償債權並交付遺贈物後，如有剩餘即歸屬
國庫。
聲請程序費用新臺幣壹仟元由被繼承人乙○○之遺產負擔 。
    理  由
一、按繼承開始時，繼承人有無不明，而無親屬會議或親屬會議
    未於一個月內選定遺產管理人者，利害關係人得聲請法院選
    任遺產管理人，並由法院依公示催告程序，定六個月以上之
    期限，公告繼承人，命其於期限內承認繼承。按公示催告之
    公告，應黏貼於法院之公告處，並登載於公報、新聞紙或其
    他相類之傳播工具；前項登載公報、新聞紙或其他相類之傳
    播工具之日期或期間由法院定之。又按民事訴訟法第五百四
    十二條及第五百四十三條之規定，除申報權利期間外，於依
    民法第一千一百七十八條所為之公示催告準用之，民法第一
    千一百七十七條、第一千一百七十八條第一項、第二項、民
    事訴訟法第五百四十二條、非訟事件法第一百五十二條均規
    定甚明。又先順序繼承人均拋棄其繼承時由次順序之繼承人
    繼承，其次順序繼承人有無不明或第四順位之繼承人均拋棄
    其繼承者，準用關於無人承認繼承之規定。民法第一千一百
    七十六條第六項亦著有明文。
二、本件聲請意旨略以：被繼承人乙○○（男、民國○○年○月
    ○○○日生、身分證統一編號：Ｚ000000000號、
    生前住臺中縣神岡鄉○○路四十九號）生前曾與甲○○、陳
    麗娜二人共同為連帶保證人及共同發票人，向聲請人借款新
    台幣一百萬元未清償，嗣於九十六年一月二十五日死亡時，
    其所有繼承人均已拋棄繼承，是否仍有應繼承人不明，而其
    親屬會議亦未於法定期間內選定遺產管理人，致聲請人無法
    對被繼承人之財產主張權利，自有聲請本院選定遺產管理人
    ，依法踐行公示催告等程序之必要等語，並提出本票、債權
    憑證、拋棄繼承准予備查函（均影本）及戶籍謄本等件為證
    。
三、經核聲請人所提之書證，並經本院依職權調閱本院九十六度
    繼字第五五八、九九０號聲明拋棄繼承事件卷宗核閱屬實，
    自堪信為真實，且與上開法條尚無不合。本院認為相對人王
    叔鈴雖已拋棄繼承，然其既為被繼承人乙○○之三女，是相
    對人對於被繼承人乙○○生前之財產及債權債務關係，理應
    較他人為知悉，故認為選任相對人擔任被繼承人之遺產管理
    人並無不妥，爰裁定如主文第一項所示，並依法為承認繼承
    之公示催告。末按民法第一千一百八十五條規定，於同法第
    一千一百七十八條所定期限屆滿，無繼承人承認繼承時，其
    遺產於清償債權，並交付遺贈物後，如有賸餘，歸屬國庫，
    附此敘明。
四、依非訟事件法第一百五十七條裁定如主文。
中　　華　　民　　國　　96　　年　　10　　月　　18　　日
              家事法庭  法　官     王靜秋
以上正本係照原本作成。
如不服本裁定，應於送達後十日內向本院提出抗告狀，並繳納抗
告費新臺幣一千元。
中　　華　　民　　國　　96　　年　　10　　月　　18　　日
               　　　　　　　　書記官
